【裁判字號】    97,易,1132
【裁判日期】    971103
【裁判案由】    竊盜
【裁判全文】
臺灣高雄地方法院刑事判決              97年度易字第1132號
公  訴  人  臺灣高雄地方法院檢察署檢察官
被      告  丙○○
            乙○○
上列被告等因竊盜案件，經檢察官提起公訴（97年度偵字第2444
6 、25859 、25870 、27062 號），被告等於本院準備程序中就
被訴事實為有罪之陳述，經詢問當事人意見，改依簡式審判程序
獨任審理，本院判決如下：
    主  文
丙○○犯如附表一、二、三「主文」欄所示之罪，均累犯，各處
如附表一、二、三「主文」欄所示之刑。又共同犯竊盜罪，共貳
罪，均累犯，各處有期徒刑參月。應執行有期徒刑貳年陸月，鑰
匙壹支沒收。
乙○○共同犯竊盜罪，共貳罪，均累犯，各處有期徒刑參月，如
易科罰金，以新臺幣壹仟元折算壹日。應執行有期徒刑肆月，如
易科罰金，均以新臺幣壹仟元折算壹日。
    事  實
一、丙○○前於民國93年間，分別因施用第一級、第二級毒品案
    件，經本院以93年度訴字第911 號判決判處有期徒刑1 年、
    5 月確定；再於94年間，因竊盜案件經臺灣高雄少年法院以
    93 年 度少連易字第28號判決判處有期徒刑1 年2 月，復於
    93年間，分別因施用第一級、第二級毒品案件，經本院以93
    年度訴字第2109號判決判處有期徒刑1 年4 月、9 月確定，
    又於94年間，因施用第一級、第二級毒品案件，經本院以94
    年度訴字第953 號判決判處有期徒刑10月、6 月確定，經接
    續執行，上開案件嗣均經本院裁定減刑並定應執行刑確定，
    於97年2 月26日假釋，而於97年3 月27日假釋期滿未經撤銷
    ，執行完畢。乙○○前於94年間，分別因施用第一級、第二
    級毒品案件，經臺灣高等法院高雄分院以94年度上訴字第
    1561 號 判決判處有期徒刑1 年4 月、10月確定。復於94年
    間，分別因施用第一級、第二級毒品案件，經臺灣高等法院
    高雄分院以95年度上訴字第1069號判決判處有期徒刑10月、
    8 月確定。再於95年間因贓物案件，經本院以95年度簡字第
    50 93 號判處有期徒刑3 月，復因竊盜案件經本院以94年度
    易字第923 號判處有期徒刑10月確定，經接續執行，上開案
    件嗣均經本院裁定減刑確定並定應執行刑確定，於97年3 月
    1 日執行完畢。
二、詎丙○○仍不知悔改，竟分別意圖為自己不法之所有，先後
    為以下之行為
  (一)於如附表一所示之時間、地點，以己有之鑰匙啟動之方式，
    徒手竊取所有如附表一所示之汽車。（時間、地點、遭竊之
    被害人及竊得物品詳如附表一所示）。
  (二)於如附表二所示之時間、地點，趁如附表二所示之人不注意
    之際，竊取所有如附表二所示之行動電話等物。（時間、地
    點、遭竊之被害人及竊得物品詳如附表二所示）。
  (三)於如附表三所示之時間、地點，先故意散落零錢於地，趁附
    表三所示之人分神或幫忙撿拾零錢之際，趁機竊取如附表三
    所示之人之行動電話等物（時間、地點、遭竊之被害人及竊
    得物品詳如附表三所示）。
    嗣丙○○先後於(1)97年9 月6 日5 時許，在高雄市三民區○○○路306 號「大都會網咖」為警查獲，並扣得Nokia 牌N1
     00 型、摩拖羅拉牌-L7 型、SonyEricsson牌-W890i型之行
    動電話3 支、皮夾一個、新台幣（下同）現金500 元、門號
    0000000000、0000000000號SIM 卡各1 張。(2)同年9 月7 日
    14時30分許與高雄市三民區○○○路與澄清路口為警查獲，
    並扣得SonyEricsson牌-K550 i 型行動電話1 支。
三、又丙○○與乙○○基於為自己不法所有之犯意聯絡，分別於
    下述時地，為下述行為：
  (一)於97年5 月13日凌晨5 時45分許，在高雄市三民區○○○路
    80號後巷空地，共同竊取葉健豐所有鋁管2 支。
  (二)於97年6 月2 日上午8 時16分許，在高雄市○○區○○路29
    號「光華蛇肉店」內，共同竊取潘基萬所有鍋子2 只。
    嗣經被害人潘基萬、葉健豐報警處理，警方追查後，查知上
    情。
四、案經高雄市政府警察局三民第一分局、三民第二分局報告臺
    灣高雄地方法院檢察署檢察官偵查起訴。
    理  由
一、按本件被告丙○○、乙○○所犯均係死刑、無期徒刑、最輕
    本刑為3 年以上有期徒刑以外之罪，其於準備程序就前揭被
    訴事實均為有罪之陳述，經告知簡式審判程序之旨，並聽取
    其與公訴人之意見後，本院認無不得或不宜改依簡式審判程
    序進行之處，爰依刑事訴訟法第273 條之1 第1 項，裁定本
    件進行簡式審判程序，合先敘明。
二、上述事實，業據被告丙○○、乙○○於本院審理中坦承不諱
    ，並經證人潘中安（即巳○○之父）、證人即被害人辰○○
    、壬○○、丑○○、張俊翔、辛○○、寅○○、及己○○、
    葉健豐、子○○、潘基萬、戊○○、卯○○，及證人即高雄
    市三民區○○○路306 號大都會網咖店員何晉榮於警詢中證
    述詳盡。並有被害人丑○○之Nokia 牌N100型行動電話、張
    俊翔之摩拖羅拉牌-L7 型行動電話、辰○○之SonyEricsson
     牌-W890i 型、辛○○SonyEricsson牌-K550 i 型行動電話
    、壬○○之皮夾1個、現金500 元、門號0000000000SIM 卡1
    張、姚信良之0000000000號SIM 卡1 張之贓物認領收據各1
    份，並有附表一編號一、三之竊盜現場照片4 張、被告丙○○竊取被害人巳○○、辛○○物品之監視器翻拍照片10 張
    、6 張；竊取被害人子○○之監視器翻拍照片13張，竊取卯
    ○○之物品之監視器翻拍照片11張，及被告丙○○、乙○○
    竊取被害人葉建豐物品之監視器翻拍照片8 張、及竊取潘基
    萬物品監視器翻拍照片10張取在卷可證。被告二人之自白與
    事實相符，本件事證明確，被告二人犯行堪已認定。
二、核被告丙○○、乙○○所為，係犯刑法第320 條第1 項之竊
    盜罪。被告丙○○、乙○○各次竊盜犯行，犯意各別、行為
    互殊，應分論併罰。被告丙○○、乙○○對於犯罪事實欄三
    所示二次竊盜部分，有犯意聯絡、行為分擔，應論以共同正
    犯。被告二人各有如事實欄所示有期徒刑執行完畢之前科記
    錄，各有臺灣高等法院被告全國前案紀錄表各一份在卷可證
    ，均為累犯，均應依依刑法第47條第1 項規定，加重其刑。
    爰審酌被告二人均正值壯年，卻不思以己力獲取所需，竊取
    他人財物欲變賣得利，造成他人財物上之損害，自屬可議，
    被告丙○○、乙○○前均有多次竊盜犯行，素行不良，被告
    丙○○於97年9 月6 日遭現行犯逮捕並送地檢署訊問，當庭
    飭回後，仍不知悔改，再於飭回後立刻再以相同手法犯案，
    顯無悔改之意，惟念及被告二人犯後均坦承犯行，態度良好
    ，及所竊得之財物之價值，被告丙○○竊得之部分物品，業
    經發回被害人，有上述贓物認領收據在卷可證，損害程度稍
    有降低，參以被告二人之犯罪動機、目的、生活狀況、智識
    程度等一切情狀，各量處如主文所示之刑，就被告乙○○部
    分並定易科罰金之折算標準；並各合併定其應執行之刑，及
    就被告乙○○部分，定易科罰金之折算標準。又檢察官就被
    告丙○○、乙○○各具體求刑三年、一年二月尚屬稍重，應
    以各量處如主文之刑為合適。至鑰匙一支，雖未扣案，然為
    被告丙○○犯事實欄二(一)所示竊盜犯行所用之物，且屬被告
    丙○○所有，而被告丙○○並未將之丟棄，業據被告丙○○
    供述明確，爰依第38條第1 項第2 款規定予以宣告沒收。
據上論斷，應依刑事訴訟法刑事訴訟法第273 條之1 第1 項、第
299 條第1 項前段，刑法第28條、第320 條第1 項、第47條第1
項、第41條第1 項前段、第51條第5 款、第38條第1 項第2 款，
刑法施行法第1 條之1 ，判決如主文。
本案經檢察官甲○○到庭執行職務。
中    華    民    國    97    年    11    月  3      日
                  刑事第三庭    法  官  陳億芳
以上正本證明與原本無異。
如不服本判決應於收受本判決後10日內向本院提出上訴書狀，並
應敘述具體理由，如未敘述上訴理由者，應於上訴期間屆滿後20
日內補提理由書狀於本院（均須按他造當事人之人數附繕本）「
切勿逕送上級法院」。
中    華    民    國    97    年    11    月    3     日
                                書記官  林靜慧
中華民國刑法第320條
（普通竊盜罪、竊佔罪）
意圖為自己或第三人不法之所有，而竊取他人之動產者，為竊盜
罪，處 5 年以下有期徒刑、拘役或 5 百元以下罰金。
意圖為自己或第三人不法之利益，而竊佔他人之不動產者，依前
項之規定處斷。
前二項之未遂犯罰之。
附表一：
┌─┬───┬──────┬───────┬─────┬────────┐
│編│被害人│時        間│地          點│竊得物品  │ 主   文        │
│號│      │            │              │          │                │
├─┼───┼──────┼───────┼─────┼────────┤
│一│己○○│97年5 月2 日│高雄市三民區覺│車牌號碼  │犯竊盜罪，累犯，│
│  │      │1 時許，    │民路正興國中側│VM-9846 號│處有期徒刑肆月。│
│  │      │            │門旁          │自小貨    │鑰匙壹支沒收。  │
├─┼───┼──────┼───────┼─────┼────────┤
│二│丁○○│97年6月12日1│高雄市苓雅區建│車牌號碼  │犯竊盜罪，累犯，│
│  │      │時許        │軍路268 號    │YA-8849 號│處有期徒刑肆月。│
│  │      │            │              │自小貨車  │鑰匙壹支沒收。  │
├─┼───┼──────┼───────┼─────┼────────┤
│三│戊○○│97年6 月15日│高雄縣鳳山市澄│車牌號碼  │犯竊盜罪，累犯，│
│  │      │1 時許      │清路129 巷29號│VD-0113 號│處有期徒刑肆月。│
│  │      │            │              │自小客車  │鑰匙壹支沒收。  │
│  │      │            │              │          │                │
└─┴───┴──────┴───────┴─────┴────────┘
附表二：
┌─┬───┬──────┬───────┬─────┬────────┐
│編│被害人│時        間│地          點│竊得物品  │主   文         │
│號│      │            │              │          │                │
├─┼───┼──────┼───────┼─────┼────────┤
│一│子○○│同年6 月1 日│高雄市三民區九│行動電話1 │犯竊盜罪，累犯，│
│  │      │9 時20分許  │如一路171 號「│支        │處期徒刑參月。  │
│  │      │            │大都會網咖」內│          │                │
├─┼───┼──────┼───────┼─────┼────────┤
│二│卯○○│6 月22日5 時│高雄市三民區九│行動電話2 │犯竊盜罪，累犯，│
│  │      │53分許      │如一路171 號「│支        │處期徒刑參月。  │
│  │      │            │大都會網咖」內│          │                │
├─┼───┼──────┼───────┼─────┼────────┤
│三│寅○○│97年8月12日7│高雄市三民區中│行動電話1 │犯竊盜罪，累犯，│
│  │      │時許        │華三路306號「 │支（SonyEr│處期徒刑參月。  │
│  │      │            │大都會網咖」內│icss牌價值│                │
│  │      │            │              │約新臺幣15│                │
│  │      │            │              │,000 元） │                │
└─┴───┴──────┴───────┴─────┴────────┘
附表三；
┌─┬───┬──────┬───────┬─────┬────────┐
│編│被害人│時        間│地          點│竊得物品  │主    文        │
│號│      │            │              │          │                │
├─┼───┼──────┼───────┼─────┼────────┤
│一│巳○○│97年9 月5 日│高雄市三民區九│行動電話1 │犯竊盜罪，累犯，│
│  │      │10 時23 分許│如一路171 號「│支（SonyEr│處期徒刑參月。  │
│  │      │            │大都會網咖」  │icss牌，價│                │
│  │      │            │              │值約新臺幣│                │
│  │      │            │              │（下同）5,│                │
│  │      │            │              │000 元）  │                │
├─┼───┼──────┼───────┼─────┼────────┤
│二│辰○○│97年9 月5 日│高雄市三民區十│行動電話1 │犯竊盜罪，累犯，│
│  │      │12時許      │全一路41號「大│支（SonyEr│處期徒刑參月。  │
│  │      │            │都會網咖」    │icss牌價值│                │
│  │      │            │              │約8,000 元│                │
│  │      │            │              │）        │                │
├─┼───┼──────┼───────┼─────┼────────┤
│三│庚○○│97年9 月6日3│高雄縣鳳山市立│行動電話1 │犯竊盜罪，累犯，│
│  │      │時許        │德路「遊戲橘子│支（SonyE │處期徒刑參月。  │
│  │      │            │網咖」內      │ricsson 牌│                │
│  │      │            │              │K610i 型、│                │
│  │      │            │              │含00000000│                │
│  │      │            │              │26號SIM卡 │                │
│  │      │            │              │1 張，價值│                │
│  │      │            │              │約8,000元 │                │
│  │      │            │              │）        │                │
├─┼───┼──────┼───────┼─────┼────────┤
│四│癸○○│97年9 月6 日│在高雄市三民區│行動電話1 │犯竊盜，累犯，處│
│  │      │4 時21分許  │九如一路792 號│支（摩拖羅│期徒刑參月。    │
│  │      │            │「藍雨生活網咖│拉牌L7型、│                │
│  │      │            │」內          │價值約2,00│                │
│  │      │            │              │0 元）    │                │
├─┼───┼──────┼───────┼─────┼────────┤
│五│壬○○│97年9 月6 日│在高雄市三民區│皮夾1 個、│犯竊盜，累犯，處│
│  │      │4 時許      │建工路630 號「│現金500 元│期徒刑參月。    │
│  │      │            │大都會網咖」內│與行動電話│                │
│  │      │            │              │1 支（Son │                │
│  │      │            │              │yEricsson │                │
│  │      │            │              │牌K610型、│                │
│  │      │            │              │含門號0926│                │
│  │      │            │              │229058號SI│                │
│  │      │            │              │M卡1 張， │                │
│  │      │            │              │價值約4,00│                │
│  │      │            │              │0元）     │                │
├─┼───┼──────┼───────┼─────┼────────┤
│六│丑○○│97年9 月6 日│高雄市三民區中│行動電話1 │犯竊盜罪，累犯，│
│  │      │5時26 分許，│華三路306 號「│支（Nokia │處期徒刑參月。  │
│  │      │            │大都會網咖」內│牌N100型、│                │
│  │      │            │              │價值約10,0│                │
│  │      │            │              │00元）    │                │
├─┼───┼──────┼───────┼─────┼────────┤
│七│辛○○│97年9 月7 日│在高雄市三民  │行動電話1 │犯竊盜罪，累犯，│
│  │      │12 時45 分許│區○○○路171 │支（SonyEr│處期徒刑參月。  │
│  │      │            │號「大都會網咖│icss牌價值│                │
│  │      │            │」內          │約5,000 元│                │
│  │      │            │              │）        │                │
└─┴───┴──────┴───────┴─────┴────────┘


司法院資訊處製作；財團法人民間司法改革基金會備份。
